臺灣高等法院高雄分院刑事判決　　　　　九十一年度上訴字第一三八三號
　　上　訴　人
　　即　被　告 甲○○
右上訴人因公共危險案件，不服臺灣高雄地方法院九十一年度訴字第一五八號，中華
民國九十一年七月十六日第一審判決（起訴案號：臺灣高雄地方法院檢察署九十年度
偵字第一七一五八號）提起上訴，本院判決如左：
    主  文
上訴駁回。
    事實及理由
一、本案經本院審理結果，認第一審判決認事用法及量刑均無不當，應予維持，並引
    用第一審判決書記載之事實、證據及理由。
二、被告上訴意旨略以請求被害人乙○○與被告對質並測謊，另由證人鍾楊月里與被
    告之電話錄音，可知該證人是受被告之父之託而指證被告放火，又被告之父林來
    與被告相處不睦，亦有傳訊到庭查明其偵查中供詞之真正性，且林來係公司負責
    人，該公司於案發現場有監視錄影帶，因林來有意讓被告入監服刑，故請向該公
    司調取錄影帶云云。
三、經查被告及被害人乙○○於原審均供稱彼此無過節（即無仇怨），乙○○於原審
 亦證稱目睹被告向車子倒下松香水（見一審卷第十八頁），而測謊並非刑事訴訟
    法上所規定之證據方法，自無再傳訊被害人及對被告、被害人實施測謊之必要；
    證人鍾楊月里與被告之電話錄音帶，是該證人審判外之陳述，無證據能力；再被
    告於本院稱起火之車庫是否裝設監視器，伊不知情。而被告書狀稱被告之父林來
    有意讓被告入監服刑，請傳訊林來及調取林來公司之錄影帶云云；但查林來警訊
    時，僅證稱被告曾揚言要砸乙○○的車，林來並非案發時在場之人，要無再傳訊
    必要，又被告既認其父林來有意讓被告坐牢，則林來又何會提出如被告所謂有利
    被告之錄影帶，此亦無調查必要，綜上所述，被告所辯係卸責之詞，其上訴無理
    由，應予駁回。
據上論斷，應依刑事訴訟法第三百六十八條、第三百七十三條，判決如主文。
本案經檢察官王登榮到庭執行職務。
中    華    民    國     九十一     年       十       月       二十九   日
                              臺灣高等法院高雄分院刑事第九庭
                                  審判長法官  張明松
                                        法官  任森銓
                                        法官  江泰章
右正本證明與原本無異。
如不服本判決應於收受本判決後十日內向本院提出上訴書狀，其未述上訴理由者，
並得於提起上訴後十日內向本院補提理由書狀（均須按他造當事人之人數附繕本)「
切勿逕送上級法院」。
                                      書記官  郭榮芳
中    華    民    國     九十一     年       十       月     三十一     日
                                                                        Ｆ
附件：
臺灣高雄地方法院刑事判決                          九十一年度訴字第一五八號
    公  訴  人  臺灣高雄地方法院檢察署檢察官
    被      告  甲○○  男  四十一歲（民國○○年○月○日生）
                        住高雄市○○區○○里○○街二三五巷一之三號
                        身分證統一編號：Ｚ000000000號
右列被告因公共危險案件，經檢察官提起公訴（九十年度偵字第一七一五八號），本
院判決如左：
    主  文
甲○○放火燒燬他人所有之汽車壹台，致生公共危險，處有期徒刑壹年貳月。
    事  實
一、緣瑞芳企業公司係經營橋樑方面工程，甲○○曾為瑞芳企業有限公司（下稱瑞芳
    公司）之員工，因任職期間向瑞芳公司經理乙○○請領公款不順，後又遭乙○○
    辭退，遂心生不滿，竟基於放火之故意，利用任職國瀛公司期間該公司所承攬屏
    六十三線進德大橋改建工程，工作地點為瑞芳公司之機會，於民國（下同）九十
    年六月三十日下午六時許，進入瑞芳公司位於高雄縣岡山鎮○○路一０二號廠房
    之車庫內，以松香油潑灑在乙○○所有車號ＶＰ─五六五七號之自小客車上，擬
    放火燒車，經乙○○發現阻止後，先悻然離去，旋趁乙○○未及注意，復返回現
    場，以丟擲不明物體點火引燃該車上之松香油之方式，縱火燒毀該車，甲○○所
    引燃之猛烈火勢除燒燬乙○○所有之車號ＶＰ─五六五七號之自小客車外，同時
    致停放於該處之車輛、及緊臨車庫之廠房均有遭受延燒之虞，而生公共危險，經
    消防人員即時撲滅，始未釀成大禍。
二、案經高雄縣警察局岡山分局報請臺灣高雄地方法院檢察署檢察官偵查起訴。
    理  由
一、訊據被告甲○○矢口否認有何放火燒毀被害人乙○○所有汽車之犯行，辯稱：案
    發當時我已下班離開公司，不清楚發生什麼事，發生之汽車縱火案不是我所為，
    那間廠房有提供一一０及二二０的電源，都用懸掛方式，所以都是從廠房那邊接
    電云云。
二、經查：
（一）右揭犯罪事實，業據被害人乙○○於警訊中指述綦詳，被害人乙○○於警訊中
      指述：「當時我在我車子附近，我親眼看見甲○○向我的車子倒下松香水，我
      即問他要做什麼，他馬上進入他的車子，當時我以為沒事了，就去辦公室打電
      話聯絡公事。」、「就是之前因為零件送修的問題事後他（指甲○○）向我請
      款三千元我跟他講拿收據來請款，結果他拿不出來因為這樣他就對我存有偏見
      」等語。
（二）參以證人即瑞芳公司職員鍾楊月里於警訊中證稱：「當時我在發生地點工作，
      看見甲○○由被燒毀之自小汽車ＶＰ─五六五七號旁走出來，並回到自己之自
      小客車離去，當甲○○駕車要離開時我即發現ＶＰ─五六五七號自小客車已起
      火燃燒」、「（案發現場除甲○○還有何人在場）只有甲○○在現場，沒有其
      他人」等語。
（三）及泰籍勞工ＴＩＢＵＭＬＡＲＢＮＡＲＯＮＧＣＨＡＩ於警訊與偵查中及本院
      九十一年一月三十一日審理時證述：「（當時是何人點火燒車？如何點火？你
      距離案發地點多遠？）是老闆的兒子（指甲○○）點的火，他當時站在車旁手
      上拿著不知名的東西，朝車底丟，丟下後車子立即轟然起火，我距離案發地點
      約三十公尺」等語（參見九十年六月三十日警訊筆錄）「有看見被告用手投東
      西的動作，但不知是什東西，之後車子馬上就起火了」等語（本院九十一年一
      月三十一日審理筆錄）互核相符。
（四）起火原因研判：「(1)經勘查起火處附近並無擺放自燃性物品，研判因物品自燃
      而引起火災之可能性無。(2)現場經勘查該車鑰匙並未插於鑰匙孔中，研判當時
      車子應屬停駛狀態、應無用電情形，再勘查其電源配線並未發現任何短路之熔
      痕、熔銖（見照片十三），研判因電氣因素引起火災之可能性較小、應可排除
      。(3)據車主筆錄所述，該車當日上午八時停放現場之後即無再開動過，勘查起
      火車引擎受燒情形，其火流顯現係由車外往引擎燃燒之狀況，再勘查該車鑰匙
      孔中並未插有鑰匙，研判當時應處於停駛狀態，應無機械摩擦或引擎過熱引起
      火災之可能性。(4)據車主乙○○筆錄所述當日火災發生前曾聞到車子附近有松
      香水的味道，並看見老闆的兒子甲○○在現場，他看到我之後就轉身走回他車
      上，原以為沒事我就離開，過沒多久甲○○又走到我車子附近，我有看到他手
      上拿東西點火丟向我車子，車子立即起火燃燒，他隨即駕車離開現場。再依據
      現場目擊勞工ＮＡＲＯＮＧＣＨＡＩ筆錄所述，當日他吃飽飯後準備要加班，
      走到廁所附近時，有看到老闆的兒子隨手往車子丟東西，車子立即起火燃燒，
      老闆的兒子隨即駕車離開現場。且據車主乙○○筆錄所述，最近因為甲○○欲
      向我請款，因為手續不符規定，我沒有批准，於是懷恨在心，並曾有出言恐嚇
      之情形，且據負責人林來（甲○○之父）筆錄所述，甲○○曾揚言要砸乙○○
      之車子。再經調查人員現場勘查，該車之起火處係位於車外，經清理起火處後
      發現有油漬反應，進一步採證（見照片十四）送內政部消防署進行鑑定分析，
      經鑑定後發現證物中含有芳香族工業溶劑，故綜合研判本案起火原因應以人為
      因素引起火災之可能性較大。(5)結論：本案起火車牌為ＶＰ─五六五七號自小
      客車，起火處為該車車外左後輪（現場東南方）附近，起火原因應以人為因素
      引起火災之可能性較大」。有火災原因調查報告書、內政部消防署火災證物鑑
      定報告、火災現場平面及物品配置圖、火災現場照片十四幀在卷可參，本件被
      告以投擲不明物體點火引燃該車上之松香油之方式，縱火燒毀該車之犯行洵堪
      認定。
（五）再者，以車牌號碼ＶＰ─五六五七號自小客車車體遭嚴重燒燬之程度，顯見當
      時火勢之猛烈，被告放火燒燬車牌號碼為ＶＰ─五六五七號自小客車之地點為
      高雄縣岡山鎮○○路一０二號車庫內，該處位於瑞芳公司廠房內，以當時火勢
      之猛烈實有波及其他車輛及廠房之虞，是被告所為已足生公共危險甚明。此外
      ，復有高雄縣岡山鎮○○路一０二號ＶＰ─五六五七號自小客火災原因調查報
      告書、現場照片十四幀附卷可稽。被告所辯，均無足採。事證明確，被告犯行
      ，洵堪認定。
三、核被告甲○○所為，係犯刑法第一百七十五條第一項放火燒燬他人所有之汽車一
    台致生公共危險罪。爰審酌被告僅因細故，竟憤而放火燒燬他人之汽車，且其所
    用之方式顯有致公共危險之虞，罔顧民眾之財產安全，惡性非輕，犯後猶飾詞狡
    辯，毫無悔意等一切情狀，量處如主文所示之刑。
據上論斷，應依刑事訴訟法第二百九十九條第一項前段，刑法第一百七十五條第一項
，判決如主文。
本案經檢察官黃俊嘉到庭執行職務。
中      華      民      國      九十一      年      七      月  十六    日
                                  臺灣高雄地方法院刑事第七庭
                  法  官    何  清  富
右正本證明與原本無異。
如不服本判決，應於判決送達後十日內，向本院提出上訴狀。
                                      書記官    陳  恩  如
中      華      民      國      九十一      年      七      月  十六    日
附錄本判決論罪之法條：
中華民國刑法第一百七十五條第一項：
放火燒燬前二條以外之他人所有物，致生公共危險者，處一年以上七年以下有期徒刑
。
